臺灣臺東地方法院民事判決　　　　　　　95年度簡上字第23號
上　訴　人　賈竹芳即財神爺大飯店
訴訟代理人　丙○○
　　　　　　（原名乙○○）
被上訴人　　甲○○
上列當事人間請求清償債務事件，上訴人對於中華民國95年8月
17日本院臺東簡易庭95年度東簡字第84號第一審判決提起上訴，
本院於民國96年3月22日言詞辯論終結判決如下：
    主  文
上訴駁回。
第二審訴訟費用新臺幣肆仟壹佰肆拾元由上訴人負擔。
    事實及理由
一、被上訴人起訴主張：其於民國93年5月至9月間受上訴人委任
    (一)於93年5月21日購買綠島朝日溫泉票500張（編號29001至
    29500），被上訴人支出新臺幣（下同）6萬元。(二)於同年6
    月28日購買綠島朝日溫泉票500張（編號56501至57000），
    被上訴人支出6萬元。(三)於同年7月30日購買綠島朝日溫泉票
    500張（編號90001至90500），被上訴人支出6萬元。(四)於同
    年8月22日購買綠島天王星船票100張，被上訴人支出4萬元
    。(五)修理車牌號碼5F-7413號自小客車，被上訴人支出37,00
    0元。被上訴人共支出257,000元，經多次催討上訴人均置之
    不理，迄今尚積欠257,000元，爰依民法第546條第1項請求
    上訴人償還支出之257,000元等語。並聲明：駁回上訴人之
    上訴。
二、上訴人則以：其與上訴人素不相識，且在綠島沒有汽車，何
    來修車之費用。又訴外人丁○○僅是公司臨時工，並非係總
    經理，本件係被上訴人與丁○○間私人債務關係，與上訴人
    無關等語，資為抗辯。並聲明：(一)原判決廢棄。(二)被上訴人
    在第一審之訴駁回。
三、本件經本院整理並協議簡化爭點及不爭執事項如下：
(一)兩造不爭執事項：
  1.上訴人營業登記資料記載營利事業統一編號：00000000、負
    責人：賈竹芳、營業人名稱：財神爺大飯店、營業人所在地
    ：臺東縣綠島鄉○○村○○路1之20號、組織種類：獨資、
    設立日期：91年9月18日。乙○○為上訴人之夫。
  2.上訴人於90年12月28日將車牌號碼5F-7413號汽車過戶登記
    給丁○○。
(二)兩造爭執事項
  1.丁○○於93年5月至9月間是否為上訴人之總經理？丁○○
  　有無權限代表上訴人與被上訴人成立委任契約？
  2.被上訴人有無於93年5月21日、同年6月28日、同年7月30日
    各支出6萬元購買綠島朝日溫泉票各500張交付丁○○？
  3.被上訴人有無於93年8月22日支出4萬元購買綠島天王星船票
    100張交付丁○○？
  4.被上訴人有無僱人修理車牌號碼5F-7413號汽車，支出37,00
    0元？
  5.丁○○有無以上訴人總經理之身分委任被上訴人(1)於93年5
    月21日、同年6月28日、同年7月30日購買綠島朝日溫泉票各
    500張。(2)於93年8月22日購買綠島天王星船票100張。(3)僱
    人修理車牌號碼5F-7413號汽車？
  6.被上訴人本於民法第546條第1項規定，請求上訴人償還6萬
    元、6萬元、6萬元、4萬元、370,000元，有無理由？
四、得心證之理由：
(一)本件主要之爭點，在於1.丁○○於93年5月至9月間是否為上
    訴人之總經理？丁○○有無權限代表上訴人與被上訴人成立
    委任契約。2.丁○○有無以上訴人總經理之身分委任被上訴
    人購買綠島朝日溫泉票及綠島天王星船票，而被上訴人支出
    共22萬元購買綠島朝日溫泉票及綠島天王星船票交付丁○○
    。3.丁○○有無以上訴人總經理之身分委任被上訴人僱人修
    理車牌號碼5F-7413號汽車，且被上訴人有無僱人修理前述
    汽車，支出37,000元，茲分述如下：
  1.丁○○於93年5月至9月間是否為上訴人之總經理？丁○○有
    無權限代表上訴人與被上訴人成立委任契約。
    按稱經理人者，謂由商號之授權，為其管理事務及簽名之人
    。前項經理權之授與，得以明示或默示為之。經理人對於第
    三人之關係，就商號或其分號，或其事務之一部，視為其有
    為管理上之一切必要行為之權。民法第553條第1項、第554
    條第1項分別定有明文。雖上訴人辯稱：丁○○僅是公司臨
    時工，並非係總經理云云。然查，丁○○為上訴人之總經理
    之事實，業據丁○○於原審陳稱：「我當時是任職公司為總
    經理沒有錯」等語明確（見原審卷第62頁），證人邱仁宏亦
    證稱：修理汽車相關事情，有去找過總經理劉小姐等語（見
    原審卷第63頁），證人許高華復證稱：3、4年前，飯店向其
    訂購飯店備品，有跟丁○○通過電話，丁○○自稱是飯店的
    總經理等語（見本院卷第51頁），並有印有「總經理丁○○
    」之名片及開幕邀請卡各1紙（見原審卷第7頁、本院卷第40
    頁）附卷可佐，苟丁○○並非係上訴人之總經理僅為臨時工
    ，何以其會以總經理自稱且印製名片，並列名於開幕邀請卡
    ，上訴人對此均未為反對之表示，參以丁○○訂購飯店備品
    、購買系爭船票及溫泉卷等均與飯店事務有關，足認丁○○
    確實為上訴人之總經理實無疑義，揆諸上開規定，丁○○自
    得為上訴人管理事務，且有權限代表上訴人與被上訴人訂立
    契約。是被告所辯，不足採信。
  2.上訴人另辯稱：有關購買溫泉卷與船票是丁○○與被上訴人
    私人之借貸云云。查丁○○於原審陳述：飯店原本有將那些
    船票、溫泉票的資金交給伊，是伊挪作他用等語（見原審卷
    62頁），若丁○○沒有以總經理之身分向被上訴人購買溫泉
    卷及船票，且上訴人沒有交付溫泉卷與船票之情形，上訴人
    何需將溫泉卷及船票所需之資金交付給總經理丁○○，堪認
    此並非丁○○與被上訴人私人之借貸關係，丁○○確實有以
    上訴人總經理之身分委任被上訴人購買溫泉票及船票，而被
    上訴人支出共22萬元購買溫泉票及船票交付丁○○之事實，
    是被告所辯，自不足採。
  3.有關丁○○以上訴人總經理之身分委任被上訴人僱人修理車
    牌號碼5F-7413號汽車，且被上訴人有僱人修理前述汽車，
    支出37,000元乙節，業據證人邱仁宏於原審證稱：當初是甲
    ○○表示財神爺飯店之車子壞掉，並帶其前往飯店，伊有遇
    到劉總經理，劉總經理給伊飯店老闆的電話，但伊沒有問車
    子是誰的，打電話給老闆印象中好像是楊老闆，有跟楊老闆
    討論過修車的金額及項目，楊老闆有同意等語（見原審卷第
    62 頁至63頁），復有仁宏汽車修護廠車輛交修單1紙（見原
    審卷第7頁）附卷可稽，堪認為真。
  4.綜上所述，丁○○係上訴人之總經理，則其自可以上訴人總
    經理之身份委任被上訴人處理購票及修車事宜，依上開規定
    ，應認為係有為上訴人管理事務一切必要行為之權，該效力
    自應及於上訴人，上訴人即應償還被上訴人因處理委任事務
    支出之必要費用，上訴人所辯均不可採。是原審判命上訴人
    如數給付，並依職權宣告假執行，於法並無不合。上訴意旨
    指摘原判決不當，求予廢棄改判，並無理由，應予駁回。
五、據上論結，本件上訴為無理由，依民事訴訟法第436條之1第
    3項，第449條第1項，第78條，判決如主文。
中　　華　　民　　國　　96　　年　　4 　　月　　20　　日
                  民事庭    審判長法  官  楊智勝
                                  法  官  林恒祺
                                  法  官  連雅婷
以上正本係照原本作成。
不得上訴。
中　　華　　民　　國　　96　　年　　4 　　月　　20　　日
                                  書記官　許瑞權
